臺灣高等法院刑事判決
109年度原上易字第76號
上  訴  人  
即  被  告  林金萬




上列上訴人即被告因竊盜案件，不服臺灣宜蘭地方法院109年度
原易字第7號，中華民國109年7月31日第一審判決（起訴案號：
臺灣宜蘭地方檢察署109年度偵字第610號），提起上訴，本院判
決如下：
    主  文
上訴駁回。
    理  由
一、按依協商程序所為之科刑判決，不得上訴，但有刑事訴訟法
    第455條之4第1項第1款（於法院協商訊問程序終結前，被告
    撤銷協商之合意或檢察官撤回協商程序之聲請者）、第2款
    （被告協商之意思非出於自由意志者）、第4款（被告所犯
    之罪非同法第455條之2第1項所定得以聲請協商判決者）、
    第6款（被告有其他較重之裁判上一罪之犯罪事實者）、第7
     款（法院認應諭知免刑或免訴、不受理者）所定情形之一
    ，或協商判決違反同條第2項（法院應於協商合意範圍內為
    判決；法院為協商判決所科之刑，以宣告緩刑、2年以下有
    期徒刑、拘役或罰金為限）之規定者，不在此限；又按協商
    判決之上訴，除有特別規定外，準用刑事訴訟法第三編（上
    訴）第一章（通則）及第二章（第二審）之規定；第二審法
    院認為上訴有刑事訴訟法第362條前段之情形（不合法律上
    程式或法律上不應准許或其上訴權已經喪失）者，應以判決
    駁回之，並得不經言詞辯論為之，刑事訴訟法第455條之10
    第1項、第455條之11第1項、第367條前段、第372條分別定
    有明文。
二、上訴意旨略以：上訴人即被告林金萬僅國小畢業，對於法律
    約束行為欠缺，智識能力不足，應依法減輕其刑；又被告已
    與被害人和解並賠償，足見被告有認錯之行為，深感悔悟，
    請給被告自新機會，重新科刑等語。　　
三、經查，被告因犯刑法第321條第1項第3款之加重竊盜罪，於
    原審民國109年7月10日準備程序時坦承不諱，經檢察官聲請
    進行協商程序，檢察官、被告及辯護人進行協商後，被告表
    示同意檢察官求處之刑度，即就其上開犯行，願受有期徒刑
    6月之宣告（見原審卷第234頁），被告並陳稱其係出於自由
    意志達成協商合意屬實。原審並依法當庭告知被告認罪之罪
    名，及「一、如適用協商程序判決，被告喪失受法院依通常
    程序公開審判之權利、保持緘默之權利、與證人對質或詰問
    證人之權利。二、依協商程序而為協商判決除有刑事訴訟法
    第455條之4第1項第1款、第2款、第4款、第6款、第7款、同
    條第2項所定情形外，不得上訴」等旨，並經被告表示瞭解
    原審所告知之事項，均據被告於筆錄內簽名確認無訛，原審
    因而依協商結果為判決，有原審準備程序筆錄1份（見原審
    卷第231-236頁）在卷可稽。是以，原審既係依認罪協商程
    序而為判決，且原判決查無刑事訴訟法第455條之4第1項第1
    款、第2款、第4款、第6款、第7款所定情形之一，或協商判
    決違反同條第2項之規定，依上開規定，本案即屬不得上訴
    。被告執前詞上訴，核非刑事訴訟法第455條之10第1項但書
    所列得上訴情形，揆諸前揭說明，被告上訴顯不合法律上之
    程式，應予駁回，並不經言詞辯論為之。　　
據上論斷，應依刑事訴訟法第455條之11第1項、第367條前段、
第372條，判決如主文。
中　　華　　民　　國　　109 　年　　10 　　月　　26　日
                   刑事第十七庭  審判長法　官 鄭水銓
                                       法　官 沈君玲
                                       法　官 李世華
以上正本證明與原本無異。
不得上訴。
                                       書記官 莊佳鈴
中　　華　　民　　國　　109 　年　　10　　月　　27　　日
附錄：本案論罪科刑法條全文　　　　　　　　　　　　　　　
中華民國刑法第321條
犯前條第1項、第2項之罪而有下列情形之一者，處6月以上5年以
下有期徒刑，得併科50萬元以下罰金：
一、侵入住宅或有人居住之建築物、船艦或隱匿其內而犯之。
二、毀越門窗、牆垣或其他安全設備而犯之。
三、攜帶兇器而犯之。
四、結夥三人以上而犯之。
五、乘火災、水災或其他災害之際而犯之。
六、在車站、港埠、航空站或其他供水、陸、空公眾運輸之舟、
    車、航空機內而犯之。
前項之未遂犯罰之。